臺灣桃園地方法院小額民事判決
111年度桃保險小字第400號
原      告  國泰世紀產物保險股份有限公司

法定代理人  陳萬祥
訴訟代理人  陳倩玉
被      告  鄭兩蘭
上列當事人間請求侵權行為損害賠償事件，本院於民國111年9月
8日言詞辯論終結，判決如下：
　　主    文
一、被告應給付原告新臺幣33,303元，及自民國111年5月14日起
    至清償日止，按年息5%計算之利息。
二、訴訟費用新臺幣1,000元由被告負擔。
三、本判決得假執行。
　　理由要領
一、原告主張被告於民國109年7月25日上午11時55分許，騎乘電
    動自行車（下稱肇事車輛），沿桃園市桃園區中山路往南華
    街方向行駛，行經桃園市○○區○○路000號前，因操作不當而
    撞擊同向前方由原告所承保訴外人陳紫葳所有、並由訴外人
    黃秀忠駕駛之車牌號碼000-0000號自用小客車（下稱系爭車
    輛），致系爭車輛受損等事實，業據原告提出桃園市政府警
    察局道路交通事故當事人登記聯單、系爭車輛行車執照、車
    損照片為證（見本院卷第6、11、12至13頁），且經原告聲
    請本院向桃園市政府警察局交通警察大隊調取本件道路交通
    事故調查卷宗，除有被告於警詢時之陳述（見本院卷第19頁
    反面）、證人即駕駛系爭車輛之黃秀忠於警詢時之證述（見
    本院卷第20頁正面），並有桃園市政府警察局道路交通事故
    初步分析研判表、桃園市政府警察局桃園分局道路交通事故
    現場圖、調查報告表、車籍資料、駕籍資料、現場照片可佐
    （見本院卷第17頁至第19頁正面、第24至28頁），復經本院
    依職權勘驗現場監視器錄影畫面光碟無訛，此有本院勘驗筆
    錄可稽（見本院卷第47頁反面），堪信為真實。
二、按慢車行駛時，駕駛人應注意車前狀況及與他車行駛間隔，
    並隨時採取必要之安全措施，道路交通安全規則第124條第5
    項定有明文。被告雖辯稱：我沒有撞到，也沒有過失等語（
    見本院卷第47頁反面）。然被告前於警詢時陳稱：我想從對
    方車輛左側過去，沒有注意好就撞到對方車子左後方等語（
    見本院卷第19頁反面），核與證人即駕駛系爭車輛之黃秀忠
    於警詢時證稱：事故發生前我在桃園市○○區○○路000號前停
    等紅燈，突然聽到碰一聲，我才知道有人撞到我的車，我有
    察看對方傷勢，並協助她把車扶起等語（見本院卷第20頁正
    面）相符，並與估價單、車損照片及現場照片（見本院卷第
    8至10、12至13頁、第26頁正面）所示系爭車輛受損位置、
    現場圖（見本院卷第18頁正面）所示肇事車輛及系爭車輛行
    向與位置及本院勘驗現場監視器錄影畫面光碟之勘驗結果所
    示被告於騎乘肇事車輛撞擊系爭車輛後之行向相合，且桃園
    市政府警察局道路交通事故初步分析研判表（見本院卷第17
    頁）亦認本件事故係因被告操作不當失控肇事所致，黃秀忠
    則未發現肇事因素等語，足見被告確有於原告主張之上開時
    、地，騎乘肇事車輛撞擊系爭車輛無訛，且乃被告未注意車
    前狀況及與系爭車輛行駛間隔所致，依首揭規定，被告就本
    件事故之發生確有過失，且應負全部過失責任。故被告上開
    所辯，實無可採。
三、又原告主張系爭車輛修復之必要費用為59,810元，包含零件
    29,452元、鈑金工資11,592元、烤漆工資18,766元，並已依
    約給付與上開費用同額之賠償金額予被保險人陳紫葳乙節，
    業據其提出理賠計算書、發票及估價單為證（見本院卷第4
    至5、7至10頁），堪認屬實，故原告代位陳紫葳請求被告給
    付系爭車輛回復原狀之必要費用33,303元（含零件扣除折舊
    後之費用2,945元，加計鈑金工資11,592元、烤漆工資18,76
    6元），自屬有據。
四、綜上所述，原告依侵權行為及保險代位之法律關係請求被告
    給付33,303元，及自起訴狀繕本送達翌日即111年5月14日起
    至清償日止，按年息5%計算之利息，為有理由，應予准許。
中　　華　　民　　國　　111 　年　　9 　　月　　29　　日
                  桃園簡易庭  法  官  陳柏嘉
以上為正本係照原本作成。
如不服本判決，應於送達後20日內，向本院提出上訴狀並表明上
訴理由，如於本判決宣示後送達前提起上訴者，應於判決送達後
20日內補提上訴理由書（須附繕本）。
如委任律師提起上訴者，應一併繳納上訴審裁判費。   
中　　華　　民　　國　　111 　年　　9 　　月　　30　　日
                              書記官  石曉芸
附錄：
一、民事訴訟法第436條之24第2項：
　  對於小額程序之第一審裁判上訴或抗告，非以其違背法令為
    理由，不得為之。
二、民事訴訟法第436條之25：
　  上訴狀內應記載上訴理由，表明下列各款事項：
　  ㈠原判決所違背之法令及其具體內容。
　  ㈡依訴訟資料可認為原判決有違背法令之具體事實。
三、民事訴訟法第471條第1項：（依同法第436條之32第2項規定
    於小額事件之上訴程序準用之）
    上訴狀內未表明上訴理由者，上訴人應於提起上訴後20日內
    ，提出理由書於原第二審法院；未提出者，毌庸命其補正，
    由原第二審法院以裁定駁回之。